= Protokoll Gruppe 15

Gruppeninternes Treffen am 23.11.2017

Ort:      APB +
Beginn:   14:50 Uhr +
Ende:     16:20 Uhr

__Schriftführer: Marcus Dawideit__

*Nächstes Treffen:* +
30.11.2017, 14:50 Uhr, APB

__Teilnehmer:__
//Tabellarisch oder Aufzählung, Kennzeichnung von Teilnehmern mit besonderer Rolle (z.B. Kunde)

- Florentin Dörre (*KUNDE*)
- Tony Fiedler (*SCRUM MASTER*)
- Marcus Dawideit (*PROTOKOLLANT*)
- An Dang Thanh
- Leon Röscher
- Pavel Tyulnev

== Bemerkungen

In diesem Treffen wurde die Zwischenpräsentation sowie Rücksprachen bezüglich der Grundfunktionalitäten, die bis zum nächsten Treffen zu erledigen sind, gehalten.
Danach wurden Gruppenintern noch diverse Entscheidungen bezüglich der Erfüllung der Funktionalitäten getroffen.

*Nächstes Gruppeninternes Treffen:* 27.11.2017 14:50 APB

__wichtige Entscheidung:__ das Projekt soll auch noch mithilfe des Bootstrap Frameworks optisch verändert werden.

== Retrospektive des letzten Sprints

Die großen Prototypen wurden in ein großes Projekt zusammengeführt und die zusammenwirkenden Teilbereiche wurden miteinander verbunden.
Außerdem haben sich einige Gruppenmitglieder zwischenzeitlich getroffen, um die Zwischenpräsentation zu planen.

[option="headers"]
|===
|Issue |Titel |Beschreibung |Verantwortliche(r) |Status
|#26|Themen für die Zwischenpräsentation *Zwischenpräsentation*|s. Titel|alle|wurde abgeschlossen
|===

== Aktueller Stand

Alle Protoypen wurden miteinander verbunden und funktionieren in Zusammenarbeit.

== Planung des nächsten Sprints (bis zum 16.11.2017)

Die kommende Woche dient nur zum Bearbeiten der geforderten Kriterien.
