= Protokoll Gruppe 15

Treffen am 16.11.2017

Ort:      APB +
Beginn:   14:50 Uhr +
Ende:     17:00 Uhr

__Schriftführer: Marcus Dawideit__

*Nächstes Treffen:* +
23.11.2017, 14:50 Uhr, APB

__Teilnehmer:__
//Tabellarisch oder Aufzählung, Kennzeichnung von Teilnehmern mit besonderer Rolle (z.B. Kunde)

- Florentin Dörre (*KUNDE*)
- Tony Fiedler (*SCRUM MASTER*)
- Marcus Dawideit (*PROTOKOLLANT*)
- An Dang Thanh
- Leon Röscher
- Pavel Tyulnev

== Bemerkungen

__Offene Punkte in Entwicklerdoku__:

- Lösungsstrategie Logistik- und Getränkemanagement
- Gliederung
- Abschnitt "Entwurfsentscheidungen"
- Glossar (Link zu Frameworks, etc.)

Prototypen wurden vorgezeigt und müssen bis zum Sonntag 19.11.2017 fertiggestellt werden.

Jedes Gruppenmitglied hat dabei eigene Aufträge bekommen um die er sich selbstständig kümmern wird.

Test-Plan muss ebenfalls vervollständigt werden.

In 2 Wochen sollen folgende Kriterien zusätzlich zu den Grundfunktionalitäten der Prototypen implementiert sein:

- Ein-/Ausloggen
- Personen und Getränke anlegen/bearbeiten/entfernen
- Lohnübersicht
- Bestand der Artikel verringern/aufstocken/anzeigen
- Lagerübersicht/Katalog
- Artikel zum Katalog hinzufügen/entfernen
- Bestellungsübersicht mit veränderbaren Status
- Übersicht über Ein- und Ausgaben und abgeschlossener Bestellungen
- Übersicht über monatliche Lohnabbuchungen
- Katalog soll beim Kauf automatisch die Stückzahl verringern
- Lieferant soll eine "TO-DO" Liste haben

Gruppenintern wurde festgelegt, dass bis Montag die überarbeiteten Prototypen zusammen in einem Projekt zusammengefasst werden sollen.

Außerdem wurden diverse Schnittstellen besprochen, um die sich jeder Betroffene für seinen Teilbereich (Aufteilung bleibt weiterhin wie bei den Prototypen) Gedanken machen soll.

== Retrospektive des letzten Sprints

*Bemerkung:* Issue referenziert die Issue ID von GitHub
// See http://asciidoctor.org/docs/user-manual/=tables
[option="headers"]
|===
|Issue |Titel |Beschreibung |Verantwortliche(r) |Status
|#2|Entwurfsklassendiagramme erstellen (*MILESTONE*) |z.T. Klassendiagramme überarbeiten und zusammenführen|alle|fertig (weitere Änderungen wahrscheinlich)
|#11|Große Prototypen fertigstellen|Zuteilung s. "Bemerkungen"|alle|Bugfixing, bzw. geforderte Funktionalitäten werden erweitert
|#12|Entwicklerdoku fertigstellen|Jeder soll seinen Teil zur Entwicklerdoku beitragen|alle|geforderte Funktionalitäten werden erweitert
|===

== Aktueller Stand

Große Prototypen fast fertig.

Entwicklerdoku in einigen Punkten unvollständig.

Entwurfsklassendiagramme sind fertiggestellt, werden aber wahrscheinlich dennoch dynamisch zum Fortschritt verändert.

== Planung des nächsten Sprints (bis zum 20.11.2017)

*Bemerkung:* Issue referenziert die Issue ID von GitHub
*Bemerkung:* *NAME* = Der NAME ist der Name eines Milestones

// See http://asciidoctor.org/docs/user-manual/=tables
[option="headers"]
|===
|Issue |Titel |Beschreibung |Verantwortliche(r) |Status
|#11|Große Prototypen fertigstellen|Zuteilung s. "Bemerkungen"|alle|ist fertigzustellen
|#12|Entwicklerdoku fertigstellen|Jeder soll seinen Teil zur Entwicklerdoku beitragen|alle|ist fertigzustellen
|#14|Randbedingungen eintragen (*Entwicklerdokumentation*)|Unterpunkte von Randbedingungen in die Entwicklerdoku eintragen.|alle|ist fertigzustellen
|#16|Lösungsstrategien (*Entwicklerdokumentation*)|Jeder Gruppenteilnehmer begründet Lösungsstrategien, welche er in seinem Package verwenden wird und trägt diese in die Entwicklerdoku ein.|Pavel Tyulnev, Leon Röscher|ist fertigzustellen
|#19|Entwurfsentscheidungen Unterpunkt Architektur (*Entwicklerdokumentation*)|Unterpunkt Architektur in die Entwicklerdoku eintragen.|Marcus Dawideit|ist fertigzustellen
|#20|Entwurfsentscheidungen Unterpunkt Verwendete Muster (*Entwicklerdokumentation*)|Unterpunkt Verwendete Muster in die Entwicklerdoku eintragen. Jeder trägt seine eigenen verwendeten Muster ein.|alle|ist fertigzustellen
|#23|Test Plan erstellen (*Test Plan*)|- Marcus: 1xxx
- Leon: 2xxx
- Pavel: 3xxx
- An: 4xxx
- Tony: 5xxx|alle|ist fertigzustellen
|===
