= Protokoll Gruppe 15

Treffen am 09.11.2017

Ort:      APB +
Beginn:   14:50 Uhr +
Ende:     16:30 Uhr

__Schriftführer: Marcus Dawideit__

*Nächstes Treffen:* +
16.11.2017, 14:50 Uhr, APB

__Teilnehmer:__
//Tabellarisch oder Aufzählung, Kennzeichnung von Teilnehmern mit besonderer Rolle (z.B. Kunde)

- Florentin Dörre (*KUNDE*)
- Tony Fiedler (*SCRUM MASTER*)
- Marcus Dawideit (*PROTOKOLLANT*)
- An Dang Thanh
- Leon Röscher
- Pavel Tyulnev

== Bemerkungen

__Organisatorisches:__

- die Zwischenpräsentation findet am 23.11. statt
- am 14.01. wird das Projekt geprüft
- bis zum  16.11. sind die "großen Prototypen", Entwurfsklassendiagramme & Entwicklerdoku fertigzustellen
- *nächstes Gruppeninternes Treffen*: 13.11.2017 14:50 (vorrauss. APB)

Zuteilung der "großen Prototypen":

- __Leon Röscher__: Getränkemanagement
- __Marcus Dawideit__: Bestellungsmanagement
- __Pavel Tyulnev__: Logistikmanagement
- __Tony Fiedler__: Mitarbeitermanagement
- __An Dang Thanh__: Finanzmanagement

== Retrospektive des letzten Sprints

*Bemerkung:* Issue referenziert die Issue ID von GitHub
// See http://asciidoctor.org/docs/user-manual/=tables
[option="headers"]
|===
|Issue |Titel |Beschreibung |Verantwortliche(r) |Status
|#2|Entwurfsklassendiagramme erstellen (*MILESTONE*) |Erster Stand der Entwurfsklassendiagramme wurden fertiggestellt.|alle|in Bearbeitung
|#5|Aufteilung der Großen Prototypen|Zuteilung s. "Bemerkungen"|alle|fertig
|#9|Analyse SalesPoint-Framework mit groben Funktionsbereichen (ff.)|Jeder soll nun seinen zugeteilten Teilbereich entwerfen.|alle|fertig
|===

== Aktueller Stand

Erster Stand der Entwurfsklassendiagramme fertiggestellt.

Pflichtenheft nun komplett.

== Planung des nächsten Sprints

*Bemerkung:* Issue referenziert die Issue ID von GitHub

*Bemerkung:* nna = "noch nicht angefangen"
// See http://asciidoctor.org/docs/user-manual/=tables
[option="headers"]
|===
|Issue |Titel |Beschreibung |Verantwortliche(r) |Status
|#2|Entwurfsklassendiagramme erstellen (*MILESTONE*) |z.T. Klassendiagramme überarbeiten und zusammenführen|alle|in Bearbeitung
|#11|Große Prototypen fertigstellen|Zuteilung s. "Bemerkungen"|alle|in Bearbeitung
|#12|Entwicklerdoku fertigstellen|Jeder soll seinen Teil zur Entwicklerdoku beitragen|alle|nna
|===

Alle der offenen Issues müssen bis zum nächsten Tutorentreffen am 16.11.2017 abgeschlossen sein. Besprechungen bezüglich der Entwicklerdoku bzw. Prototypenhilfe werden im nächsten Gruppeninternen Treffen gehalten.
