= Protokoll Gruppe 15

Treffen am 02.11.2017

Ort:      APB +
Beginn:   14:50 Uhr +
Ende:     16:20 Uhr

__Schriftführer: Marcus Dawideit__

*Nächstes Treffen:* +
09.11.2017, 14:50 Uhr, APB

__Teilnehmer:__
//Tabellarisch oder Aufzählung, Kennzeichnung von Teilnehmern mit besonderer Rolle (z.B. Kunde)

- Florentin Dörre (*KUNDE*)
- Tony Fiedler (*SCRUM MASTER*)
- Marcus Dawideit (*PROTOKOLLANT*)
- An Dang Thanh
- Leon Röscher
- Pavel Tyulnev

== Bemerkungen

Nächstes Gruppeninternes Treffen: 03.11.2017 (14:30).

Aufgaben wurden in Form von Issues erteilt (s. unten).

wichtige getroffene Entscheidungen:

- Bestellungen beinhalten nun einen Warenkorb


== Retrospektive des letzten Sprints

__bis zum Treffen:__

Das Pflichtenheft ist nun konsistent in der Namensgebung bzw allgemeinen Logik.

Das Analyse-Klassendiagramm wurde (bis auf einige kleine Ausnahmen) fertiggestellt.

Das Kontextdiagramm und die Top-Level-Architektur müssen weiterhin überarbeitet werden.

__nach dem Treffen (bis ca. 16:20):__

Die groben Fehler des Analyse-Klassendiagramms wurden behoben.

== Aktueller Stand

Kleine Prototypen abgeschlossen.

Analyse-Klassendiagramm fertig.

Kontextdiagramm, Top-Level-Architektur sowie Akzeptanztestfälle im Pflichtenheft unvollständig.

Issues für kommende Aufgaben wurden erstellt und teilweise Gruppenmitgliedern zugeteilt.

== Planung des nächsten Sprints
*Bemerkung:* Issue referenziert die Issue ID von GitHub

*Bemerkung:* "nna" = Noch nicht angefangen
// See http://asciidoctor.org/docs/user-manual/=tables
[option="headers"]
|===
|Issue |Titel |Beschreibung |Verantwortliche(r) |Status
|#1     |Zu wenige Akzeptanztestfälle     |derzeit 8 Akzeptanztestfälle, mehr erforderlich            |Tony Fiedler                |in Bearbeitung
|#2|Entwurfsklassendiagramme erstellen (*MILESTONE*) |Analyse-Klassendiagramm in mehrere Entwurfs-Klassendiagramme überführen|alle|nna
|#3|Kontextdiagramm überarbeiten|mehr Interaktionen von den Akteuren ausgehend hinzufügen|Pavel Tyulnev|in Bearbeitung
|#4|Top-Level-Architektur überarbeiten|auf Grundlage des neuen Kontextdiagramms die T-L-A erstellen|Pavel Tyulnev|in Bearbeitung
|#5|Aufteilung der Großen Prototypen|nach grober Aufteilung des Systems "Getränkehandel" dessen Gruppierungen als Prototypen untereinander aufteilen|alle|nna
|#6|Pflichtenheft: Produktnutzung: "Mitarbeiter kann Kunden-Konto anlegen" noch hinzufügen|(s. Titel) noch zu ergänzen|alle|in Bearbeitung
|#7|In Readme des root-Verzeichnisses Quicklinks hinzufügen|(s. Titel)|Tony Fiedler|fertig
|#8|Datenstruktur (Datenbank) zur persistenten Speicherung von Daten aussuchen|Datenstruktur zur Speicherung und dessen Implementierung überlegen und diskutieren|alle|nna
|===

Issues  #1, #3, #4, #6 und #7 sollen möglichst bis morgen fertig sein.
Issues  #2, #5, #8 werden im nächsten gruppeninternen Treffen besprochen. (03.11.17)
